【裁判字號】    90,再,49
【裁判日期】    900731
【裁判案由】    損害賠償
【裁判全文】
臺灣高等法院高雄分院民事判決  九十年度再字第四九號
      再  審原告  甲○
      再  審被告  丙○○
                  丁○○
                  乙○○
右當事人間損害賠償事件，再審原告對於中華民國九十年六月二十日本院九十年度訴
更(二)字第一號判決提起再審之訴，本院判決如左：
      主      文
再審之訴駁回。
再審訴訟費用由再審原告負擔。
      事      實
甲、再審原告方面：
一、聲明：求為判決：
  (一)台灣高等法院高雄分院九十年度訴更(二)字第一號確定判決廢棄。
  (二)右廢棄部分，再審被告之訴駁回。
  (三)前程序及再審訴訟費用均由再審被告負擔。
二、陳述略以：
  (一)依再審被告在更(二)審書狀所稱：係八十二年二月間係一位店裡之常客說，可以自
    體移脂之方式，補在凹陷的地方，如鼻、胸、眼皮等處，乃原審非但未依再審原
    告之聲請，傳訊該常客到庭說明真相，竟遽認再審原告偽稱可以自體移脂之方式
    隆乳，隆鼻等，自屬顯有重要證物漏未斟酌之違誤。
  (二)原確定判決所採證人徐永昌醫師之證詞，與其以往在法院所為之供證，前後互相
    岐異，顯與再審被告有串通，護再審被告求償，且全案並未載明再審被告等人
    係於何時、何地委由徐永昌醫師診療，原確定判決又以何為據，得知「嗣經徐永
    昌醫師診療，方知被告（即再審原告）為原告（再審被告）注入矽膠隆乳及隆鼻
    」﹖進而命再審原告賠償再審被告，此顯有判決不適用法規及判決主文矛盾之錯
    誤。
  (三)綜上所述，爰依民事訴訟法第四百九十六條前段第一、二款、第九、十、十三款
    及第四百九十七條之規定，提起再審之訴。
三、證據：提出最高法院八十四年台上字第二六七九號、九十年台上字第一四號民事
    判決各一份、錄音帶、譯文各一份、驗傷診斷書、筆錄影本各一份。
乙、再審被告方面：
    本件未經言詞辯論，再審被告亦未具狀作何聲明或陳述。
丙、本院依職權調閱本院九十年度訴更(二)第一號損害賠償案全卷。
      理      由
一、本件再審原告以再審被告已於本院即原確定判決更二審審理程序中狀稱，係一位
    店裡之常客說，可以自體移脂之方式，補在凹陷的地方，如鼻、胸、眼皮等處，
    乃原審非但未依再審原告之聲請，傳訊該常客到庭說明真相，竟遽認再審原告偽
    稱可以自體移脂之方式隆乳、隆鼻等，自屬顯有重要證物漏未斟酌。且證人徐永
    昌醫師在法院所為證詞，前後相岐異，顯與再審被告有串通，護再審被告求償
    ，又原確定判決既未載明再審被告等人係於何時何地委由徐永昌醫師診療，逕遽
    認「嗣經徐永昌醫師診療，方知被告（即再審原告）為原告（即再審被告）注入
    矽膠隆乳及隆鼻」，進而命再審原告賠償再審被告，此亦顯有判決不適用法規及
    判決主文矛盾之錯誤，為此依民事訴訟法第四百九十六條前段第一、二款、第九
    、十、十三款及第四百九十七條之規定，提起再審之訴云云，惟查：
    (一)按有「為判決基礎之證物，係偽造或變造者」及「證人、鑑定人或通譯就為判
      決基礎之證言、鑑定或通譯為虛偽陳述者」，得以再審之訴對於確定之終局判
      決聲明不服，惟以宣告有罪之判決已確定，或其刑事訴訟不能開始或續行非因
      證據不足為限，得提起再審之訴，民事訴訟法第四百九十六條第一項第九款、
      第十款、第二項定有明文。本件再審原告固以證人徐永昌醫師之證言係屬虛偽
      為由，提起再審之訴，然該證人既未被宣告偽證有罪判決確定，亦非其刑事訴
      訟不能開始或續行非因證據不足者，是再審原告以本款規定聲請再審，顯非有
      理。
    (二)次按民事訴訟法第四百九十六條第一項第十三款所謂發見未經斟酌之證物者，
      係指該項證物在前訴訟程序中即已存在，而當事人不知其存在或不能予以使用
      ，現始發現或得使用者而言，並以如經斟酌可受較有利益之裁判者為限。但在
      判決前如已主張其事由或已提出其證物者，則不得更據以提起再審之訴（參見
      行政法院六十二年度判字第五七九號判例）。再按民事訴訟法第四百九十七條
      規定：「依第四百六十六條不得上訴於第三審法院之事件，除前條規定外，其
      經第二審確定之判決，如就足影響於判決之重要證物，漏未斟酌者，亦得提起
      再審之訴」。而所謂重要證據漏未斟酌，指前程序第二審言詞辯論終結前，已
      經存在並已為聲明之證據，而第二審並未認為不必要，竟忽略而未予調查，或
      雖調查而未就其調查之結果說明其取捨之理由而言。惟若已在前判決理由中說
      明其為不必要之證據，或說明就調查之結果並不能為有利於再審原告之事實判
      斷，則為屬已加斟酌，不得作為再審理由。經查再審原告固曾於本院九十年訴
      更(二)字第一號損害賠償訴訟程序中之九十年五月四日所提書狀中載明原告（即
      再審被告）曾於其書狀中稱係一位來其店中之常客說可以自體抽脂之方式，補
      在凹陷之地方，如鼻、胸、眼等處云云（見訴更(二)卷第一六二頁），惟迄未聲
      請訊問該「常客」，此經本院依職權調閱該損害賠償案全卷無訛，是再審原告
      知該證據在前訴訟程序中即已存在，然並未為證據之聲明，至為明顯，揆諸上
      揭說明，再審原告依民事訴訟法第四百九十六條第一項第十三款、第四百九十
      七條聲請再審，亦顯非有理由。
    (三)又按民事訴訟法第四百九十六條第一項第一款所謂適用法規顯有錯誤者，係指
      確定判決所適用之法規顯然不合於法律規定，或與司法院現尚有效之大法官會
      議之解釋，或法院尚有效之判例顯然違反者而言，最高法院六十年度台再字第
      一七０號判例，可以參照。本件再審原告並未具體指摘原確定判決所適用之法
      令有如何顯然不合於法律規定，或與司法院現尚有效之大法官會議之解釋，或
      法院尚有效之判例顯然違反之處，亦未具體指摘原確定判決之理由與主文有何
      矛盾之處，而泛言指原確定判決不知以何為據，率予認定「嗣經徐永昌醫師診
      療，方知被告（即再審原告）為原告（即再審被告）注入矽膠隆乳及隆鼻」，
      進而命再審原告賠償再審被告，顯有判決不適用法及主文矛盾之錯誤云云，核
      諸上開說明，再審原告據民事訴訟法第四百九十六條第一項第一款、第二款聲
      請再審，亦顯無理由。
二、綜上所陳，本件再審之訴顯無理由，爰不經言詞辯論予以駁回。
三、據上論結，本件再審之訴為無理由，依民事訴訟法第五百零二條第二項、第七十
    八條，判決如主文。
中      華      民      國    九十      年      七      月    三十一    日
                                      臺灣高等法院高雄分院民事第一庭
~B1審判長法官  黃金石
~B2法      官  李炫德
~B3法      官  吳登輝
右為正本係照原本作成。
不得上訴。
中      華      民      國    九十      年      八      月      二      日
~B法院書記官  白  蘭
                                                                Ａ


司法院資訊處製作；財團法人民間司法改革基金會備份。
